臺灣士林地方法院刑事判決　　　　　　　　　　　　　九十三年度訴字第二九一號
　　公　訴　人　臺灣士林地方法院檢察署檢察官
　　被　　　告　甲○○
右列被告因毒品危害防制條例案件，經檢察官提起公訴（九十三年度毒偵字第三三八
號），本院訊問被告後，被告為有罪之陳述，本院合議庭裁定由受命法官獨任改依簡
式審判程序審理，並判決如左：
    主  文
甲○○連續施用第一級毒品，累犯，處有期徒刑壹年。
扣案之第一級毒品海洛因壹包（淨重零點零捌公克，空包裝重零點貳零公克）沒收銷
燬之，扣案注射針筒壹支沒收。
    事  實
一、甲○○前於民國八十一年間因違反肅清煙毒條例及麻醉藥品管理條例案件，經台
    灣高雄地方法院於八十二年五月十三日以八十二年度訴字第一八四號判決分別判
    處有期徒刑三年六月、五月，應執行有期徒刑三年十月確定，入監執行後，於八
    十四年一月二十九日假釋，假釋期間，復因搶奪、違反肅清煙毒條例等案件，分
    經台灣板橋地方法院於八十五年六月二十六日以八十五年度訴字第一一００號判
    決判處有期徒刑一年四月、本院於八十五年七月三十日以八十五年度訴字第二三
    四號判決判處有期徒刑三年六月確定，前案假釋經撤銷，執行殘刑一年十月二十
    四日，併執行前揭搶奪及違反肅清煙毒條例案件之應執行刑四年六月（本院八十
    六年度聲字第一九七號於八十六年三月二十八日裁定應執行刑），嗣於八十八年
    五月十三日假釋付保護管束，假釋期間再因施用第一級毒品案件，為台灣板橋地
    方法院以八十八年度毒聲字第七七八七號裁定觀察、勒戒、經認有繼續施用毒品
    傾向，而為同院以八十九年度毒聲字第一二八九號裁定強制戒治，前案假釋經撤
    銷，並於停止強制戒治後執行殘刑三年二月十二日，甫於九十二年九月十五日縮
    刑期滿執行完畢。期間，強制戒治停止，所餘戒治期間交付保護管束，九十年二
    月十六日交付保護管束期滿，經台灣板橋地方法院檢察署檢察官於九十年四月九
    日以九十年度戒毒偵字第二五七號處分不起訴確定。詎甲○○竟不思省悟，復基
    於施用第一級毒品之概括犯意，自九十二年十二月間某日起至九十三年十月一日
    ，在台北市○○區○○街二段八十三巷一之七號住處、台北縣三重市○○○路一
    二０號二樓工作處所等地，以海洛因摻水針筒注射之方式，而連續施用之，約一
    至二日一次。期間，先於九十三年一月十日下午四時五十四分許在台北市○○區
    ○○街二段八十三巷巷口，為警首度查獲，當場扣得第一級毒品海洛因一包（淨
    重０‧０八公克，空包裝重０．二０公克）及其所有供施用第一級毒品海洛因所
    用之針筒一支，嗣經台灣士林地方法院交保候傳後即棄保逃匿，經本院通緝，期
    間仍承上開概括之犯意施用第一級毒品海洛因，迄九十三年十月一日上午八時三
    十分許在台北縣三重市○○路○段一二三號前，再度為警查獲。
二、案經臺北市政府警察局北投分局報請臺灣士林地方法院檢察署檢察官偵查起訴，
    經本院訊問被告後，被告為有罪之陳述，本院合議庭裁定由受命法官獨任改依簡
    式審判程序審理。
    理  由
一、右揭犯罪事實，業據被告甲○○於本院審理時自白在卷，其二度為警查獲時所採
    集之尿液，經送鑑定，結果均呈嗎啡陽性反應，此有台灣尖端先進生技醫藥股份
    有限公司九十三年一月二十八日濫用藥物檢驗中心管藥認可字第一七號濫用藥物
    檢驗報告、台灣檢驗科技股份有限公司二００四年十月十四日CH/2004/A0093 號
    濫用藥物尿液檢驗報告各一紙附卷可稽，首度為警查獲時當場扣得之白粉一包，
    經送法務部調查局以化學呈色法及氣相層析質譜儀分析法鑑驗結果，確認含有第
    一級第六項毒品海洛因成分，淨重０．零八公克（空包裝重０．二０公克），亦
    有法務部調查局九十三年四月十九日調科壹字第０四０００三四八五號鑑定通知
    書乙紙存卷可按，此外，並有被告所有供施打第一級毒品海洛因所用之針筒一支
    扣案，足認被告審理中關於施用第一級毒品海洛因之自白核與事實相符。又被告
    前於八十八年間因施用第一級毒品案件，為台灣板橋地方法院以八十八年度毒聲
    字第七七八七號裁定觀察、勒戒、經認有繼續施用毒品傾向，而為同院以八十九
    年度毒聲字第一二八九號裁定強制戒治，嗣強制戒治停止，所餘戒治期間交付保
    護管束，九十年二月十六日交付保護管束期滿，經台灣板橋地方法院檢察署檢察
    官於九十年四月九日以九十年度戒毒偵字第二五七號處分不起訴確定等節，有台
    灣高等法院被告全國前案紀錄表一份附卷足憑，是以被告本次所犯施用第一級毒
    品案件係五年內再犯毒品危害防制條例第十條之罪。本件事證已甚明確，被告犯
    行應堪認定。
二、查海洛因係屬毒品危害防制條例第二條第二項第一款所定之第一級毒品，不得施
    用、持有。核被告施用海洛因之行為，係犯同條例第十條第一項之施用第一級毒
    品罪。其施用第一級毒品前後，持有第一級毒品海洛因之低度行為，應為其施用
    之高度行為所吸收，不另論罪。又先後多次施用第一級毒品之犯行，時間緊接，
    所犯為構成要件相同之罪名，顯係基於概括犯意反覆為之，應依刑法第五十六條
    連續犯之規定以一罪論，加重其刑。至於被告九十三年一月十日後之犯行，雖未
    經檢察官提起公訴，然因該案與已起訴部分乃同一事實，本院自應一併審究，附
    予說明。又被告前於八十一年間因違反肅清煙毒條例及麻醉藥品管理條例案件，
    經台灣高雄地方法院於八十二年五月十三日以八十二年度訴字第一八四號判決分
    別判處有期徒刑三年六月、五月，應執行有期徒刑三年十月確定，入監執行後，
    於八十四年一月二十九日假釋，假釋期間，復因搶奪、違反肅清煙毒條例等案件
    ，分經台灣板橋地方法院於八十五年六月二十六日以八十五年度訴字第一一００
    號判決判處有期徒刑一年四月、本院於八十五年七月三十日以八十五年度訴字第
    二三四號判決判處有期徒刑三年六月確定，前案假釋經撤銷，執行殘刑一年十月
    二十四日，併執行前揭搶奪及違反肅清煙毒條例案件之應執行刑四年六月（本院
    八十六年度聲字第一九七號於八十六年三月二十八日裁定應執行刑），嗣於八十
    八年五月十三日假釋付保護管束，假釋期間再因施用第一級毒品案件，為台灣板
    橋地方法院以八十八年度毒聲字第七七八七號裁定觀察、勒戒、經認有繼續施用
    毒品傾向，而為同院以八十九年度毒聲字第一二八九號裁定強制戒治，前案假釋
    經撤銷，並於停止強制戒治後執行殘刑三年二月十二日，甫於九十二年九月十五
    日縮刑期滿執行完畢，此有台灣高等法院被告全國前案紀錄表及本院八十六年度
    聲字第一九七號裁定各一紙附卷為憑，五年內再犯本件有期徒刑以上之罪，為累
    犯，依法遞加其刑。爰審酌被告前曾因施用毒品而先後送觀察、勒戒，仍不知悛
    悔，復一再施用毒品，顯已有成癮性，惟念其施用毒品乃戕害身心健康，尚未危
    及他人，及其犯罪之動機、目的、手段、施用時間、次數及其智識程度等一切情
    狀，量處如主文所示之刑，以示懲儆。
三、扣案之海洛因一包（淨重０‧０八公克，包裝重０‧二０功課），為查獲之第一
    級毒品，不問屬於犯人與否，應依毒品危害防制條例第十八條第一項前段之規定
    ，諭知沒收銷燬之；另扣案之針筒一支，查係被告所有，且供係其施用海洛因犯
    罪所用之物，已據被告供明在卷，但非專供施用毒品所用之物，爰依刑法第三十
    八條第一項第二款之規定併予宣告沒收。
據上論斷，應依刑事訴訟法第二百九十九條第一項前段、第二百七十三條之一第一項
，毒品危害防制條例第十條第一項、第十八條第一項前段，刑法第十一條、第五十六
條、第四十七條、第三十八條第一項第二款，判決如主文。
本案經檢察官鄭世揚到庭執行職務。
中　　　華　　　民　　　國　　　九十三　　　年　　十二　　月　　十五  　日
                                臺灣士林地方法院刑事第七庭
                                        法　官  楊得君
右正本證明與原本無異。
如不服本判決，應於判決送達後十日內，向本院提出上訴狀。
                                        書記官  曾韻蒔
中　　　華　　　民　　　國　　　九十三　　　年　　十二　　月　　十五  　日
附錄本案論罪科刑法條全文：
毒品危害防制條例第十條：
施用第一級毒品者，處六月以上五年以下有期徒刑。
施用第二級毒品者，處三年以下有期徒刑。
毒品危害防制條例第十八條第一項：
查獲之第一、二級毒品及專供製造或施用第一、二級毒品之器具，不問屬於犯人與否
，均沒收銷燬之；查獲之第三、四級毒品及製造或施用毒品之器具，無正當理由而擅
自持有者，均沒入銷燬之。但合於醫藥、研究或訓練之用者，得不予銷燬。
